【裁判字號】    97,易,551
【裁判日期】    970303
【裁判案由】    妨害公務等
【裁判全文】
臺灣臺中地方法院刑事判決               97年度易字第551號
公  訴  人  臺灣臺中地方法院檢察署檢察官
被      告  甲○○
選任辯護人  周瑞鎧律師
上列被告因妨害公務等案件，經檢察官提起公訴（96年度偵字第
29622號），本院判決如下：
    主  文
甲○○犯不能安全駕駛動力交通工具罪，處拘役伍拾玖日，如易
科罰金，以新臺幣壹仟元折算壹日。又犯妨害公務執行罪，處拘
役伍拾伍日，如易科罰金，以新臺幣壹仟元折算壹日。又犯侮辱
公務員罪，處拘役拾日，如易科罰金，以新臺幣壹仟元折算壹
日。又犯妨害公務執行罪，處拘役肆拾日，如易科罰金，以新臺
幣壹仟元折算壹日。應執行拘役壹佰貳拾日，如易科罰金，以新
臺幣壹仟元折算壹日。
    事實及理由
一、犯罪事實：甲○○於民國96年12月1 日18時許，在南投縣草
    屯鎮某處，與朋友飲用藥酒至同日23時50分許，已達不能安
    全駕駛動力交通工具之程度，竟仍駕駛車牌號碼OJ—5728號
    （起訴書誤載為OJ-5768 號）自用小客車上路，而於行經臺
    中市○區○○路與建成路口（起訴書誤載為振興路口），因
    行車糾紛與邱威發生爭執，竟徒手毆打邱威臉、頸、頭
    等處，因而致邱威受有臉、頸及頭皮磨損擦傷，手指磨損
    、挫傷等傷害（傷害部分業據邱威撤回告訴）。經警據報
    於同年12月2 日凌晨0 時20分許前往上開地點處理，甲○○
    竟又徒手毆打到場處理之制服員警丙○○之臉部，並強拉丙○○之衣領，致丙○○受有手擦傷、臉、頭皮及頸部挫傷、
    胸壁挫傷等傷害（傷害部分業據丙○○撤回告訴），而以此
    方式妨害丙○○執行職務；甲○○另又於丙○○依法執行上
    開職務時，公然以「幹你娘」等字句辱罵丙○○，而當場予
    以侮辱。嗣於同日12月2 日凌晨2 時40分許，員警將甲○○
    帶往臺中市○區○○街之澄清醫院進行抽血檢驗時，甲○○
    復另行起意，張口咬傷在現場處理之制服員警乙○○，致乙○○受有左小腿擦挫傷及瘀青之傷害（傷害部分業據乙○○
    撤回告訴），而以此方式妨害丙○○執行職務。甲○○經抽
    血檢測其血液中酒精濃度為266.6mg/d1，經換算呼氣酒精濃
    度為每公升1.269 毫克。
二、證據名稱：
  (一)被告於偵查中及本院審理時之自白。
  (二)證人邱威警詢中之證述。
  (三)證人張桂雀警詢中之證述。
  (四)員警丙○○、乙○○之職務報告書各1份。
  (五)診斷證明書3份。
  (六)澄清醫院生化報告單（酒精濃度抽血檢測）1份。
  (七)照片16張。
三、按「行為時因前項之原因，致其辨識行為違法或依其辨識而
    行為之能力，顯著減低者，得減輕其刑。」、「前二項規定
    ，於因故意或過失自行招致者，不適用之。」，刑法第19條
    第2 項、第3 項定有明文。被告之選任辯護人為被告辯護稱
    ：被告犯妨害公務罪及侮辱公務員罪時，其血液中酒精濃度
    換算為呼氣酒精濃度高達每公升1.269 毫克，致其辨識行為
    違法或依其辨識而行為之能力顯著減低，請求依法減輕其刑
    等語。惟被告係自行飲酒後，致其酒精濃度高達上開數值，
    縱使因此致其辨識行為違法或依其辨識而行為之能力顯著減
    低，依刑法第19條第3 項之規定，仍不得減輕其刑，選任辯
    護人所述尚非可採。
四、公訴意旨另認被告毆打告訴人丙○○成傷，及被告咬傷告訴
    人乙○○成傷之犯行，各涉犯刑法第277 條第1 項之傷害罪
    ，惟此二部分業據告訴人丙○○、乙○○具狀撤回告訴，有
    撤回告訴狀2 份在卷可憑，且公訴人認為此二部分與被告所
    犯上開刑法第135 條第1 項之二次妨害公務罪間，分別具有
    想像競合犯之裁判上一罪關係，就此部分爰不另為公訴不受
    理之判決，併此敘明。
五、應適用之法條：
  (一)刑事訴訟法第273 條之1 第1 項、第299 條第1 項前段、第
    310 條之1 第1 項。
  (二)刑法第135 條第1 項、第140 條第1 項、第185 條之3 、第
    41條第1 項前段、第51條第6 款。
  (四)刑法施行法第1條之1。
中    華    民    國    97    年    3     月    3     日
                    刑事第八庭  法  官  陳慧珊
上正本證明與原本無異。
如不服本判決，應於判決送達後10日內向本院提出上訴狀（應附
繕本），上訴於臺灣高等法院臺中分院。
                                書記官  施玉卿
中    華    民    國    97    年    3     月    3     日
【附錄本案論罪科刑法條】
刑法第135條第1項：
對於公務員依法執行職務時，施強暴脅迫者，處 3 年以下有期徒
刑、拘役或3 百元以下罰金。
刑法第140條第1項：
於公務員依法執行職務時，當場侮辱，或對於其依法執行之職務
公然侮辱者，處6 月以下有期徒刑、拘役或1 百元以下罰金。
刑法第185條之3：
服用毒品、麻醉藥品、酒類或其他相類之物，不能安全駕駛動力
交通工具而駕駛者，處1 年以下有期徒刑、拘役或3 萬元以下罰
金。


司法院資訊處製作；財團法人民間司法改革基金會備份。
